【裁判字號】    97,台上,6350
【裁判日期】    971211
【裁判案由】    違反毒品危害防制條例
【裁判全文】
最高法院刑事判決            九十七年度台上字第六三五０號
上  訴  人  台灣高等法院台中分院檢察署檢察官
被      告  甲○○
上列上訴人因被告違反毒品危害防制條例案件，不服台灣高等法
院台中分院中華民國九十七年七月二十三日第二審更審判決（九
十七年度重上更(四)字第六六號，起訴案號：台灣台中地方法院檢
察署九十年度偵字第一九八九一號、九十一年度偵字第一五一六
號「原判決誤載為一五六號」），提起上訴，本院判決如下：
    主  文
上訴駁回。
    理  由
按刑事訴訟法第三百七十七條規定，上訴於第三審法院，非以判
決違背法令為理由，不得為之。是提起第三審上訴，應以原判決
違背法令為理由，係屬法定要件。如果上訴理由書狀並未依據卷
內訴訟資料，具體指摘原判決不適用何種法則或如何適用不當，
或所指摘原判決違法情事，顯與法律規定得為第三審上訴理由之
違法情形，不相適合時，均應認其上訴為違背法律上之程式，予
以駁回。本件原審經審理結果，認為被告甲○○販賣第一級毒品
海洛因之犯行明確，因而撤銷第一審關於被告販賣第一級毒品論
罪科刑部分之判決，改判仍論處被告共同販賣第一級毒品未遂罪
刑（處有期徒刑四年），已詳敘所調查、取捨證據之結果及憑以
認定犯罪事實之心證理由。並就被告否認販賣海洛因犯行之供詞
及其所辯各語認非可採，予以論述。自形式上觀察，原判決要無
足以影響判決結果之違法情形存在。檢察官上訴意旨略稱：(一)、
原判決認定張文淵以其持有之0000000000號行動電話
與被告持用之0000000000號行動電話聯絡，委派其前
往交付第一級毒品海洛因及收取價金，足見上開二支行動電話為
犯罪所用之物，原判決理由竟謂無證據足以證明與本件販賣未遂
有關而不為沒收之宣告，自有理由說明與卷證不相適合之違誤。
原判決理由對0000000000號行動電話究竟有無扣案，
記載不一，自有理由矛盾之違失。原判決對海洛因係何人所有、
取自何處等重要事實均付闕如，僅籠統泛稱委派被告前往交貨及
收款等語，同屬理由失據。(二)、原判決對0000000000
號行動電話之ＳＩＭ卡、被告販賣海洛因使用之自用小客車、毒
品包裝袋一只等物應否宣告沒收，均漏未說明，亦有判決理由不
備之違法。(三)、原判決濫用刑法第五十九條，對被告共同販賣第
一級毒品未遂犯行，僅量處有期徒刑四年，殊屬過輕，仍有適用
法則不當之違法云云。惟查：(一)、依毒品危害防制條例第十九條
第一項前段規定，宣告沒收者，以屬於被告所有供犯罪所用或因
犯罪所得之物為限。原判決業於理由內敘明000000000
0號行動電話，登記「張有祿」所有，非共同被告張文淵或被告
所有，不予宣告沒收，核無不合。至原判決理由誤載「無證據足
以證明與本件販賣未遂有關而不為沒收之宣告」及行動電話扣案
，雖有微瑕，但除去此部分，尚不致動搖0000000000
號行動電話無庸宣告沒收之旨，於判決結果不生影響，即不得執
為第三審上訴之合法理由。另原判決對海洛因係何人所有、取自
何處雖未及記載，然於被告共同販賣第一級毒品海洛因未遂之判
決結果顯無影響，檢察官上訴執此指摘，仍難謂為適法之第三審
上訴理由。(二)、原判決理由欄對毒品包裝袋一只業已敘明為被告
所有供犯罪所用之物，依毒品危害防制條例第十九條第一項前段
規定宣告沒收，並無不合。至0000000000號行動電話
之ＳＩＭ卡及被告販賣海洛因使用之自用小客車，因依卷證資料
，並無證據證明為被告或其他共同正犯所有，自無沒收可言，原
判決雖未特加說明不予宣告沒收之理由，但於判決結果既不生影
響，仍不得執為合法第三審上訴之理由。(三)、依原判決認定之事
實，被告僅係依張文淵之託將第一級毒品海洛因一小包（０‧四
公克）交付購毒者並收取價金未遂，本身未謀取任何利益，原判
決理由敘明被告雖已依未遂犯規定減輕其刑，但其犯罪情狀客觀
上仍值一般人同情，倘科以法定最輕本刑仍嫌過重，情輕法重，
乃適用刑法第五十九條規定酌減其刑，亦無違法可言。是上訴意
旨以上情指摘原判決違背法令，核與法律規定得為第三審上訴理
由之違法情形，不相適合。而其餘上訴意旨，則係就屬原審採證
認事職權之行使及原判決已說明事項，徒憑己見，任意指摘，且
仍為單純事實之爭辯，均不能認係適法之第三審上訴理由。依上
揭說明，本件檢察官上訴不合法律上之程式，應予駁回。
據上論結，應依刑事訴訟法第三百九十五條前段，判決如主文。
中    華    民    國  九十七  年   十二   月   十一   日
                      最高法院刑事第四庭
                          審判長法官  張  淳  淙
                                法官  劉  介  民
                                法官  張  春  福
                                法官  林  俊  益
                                法官  陳  世  雄
      本件正本證明與原本無異
                                      書  記  官
中    華    民    國  九十七  年   十二   月   十八   日
                                                      V


司法院資訊處製作；財團法人民間司法改革基金會備份。
